臺灣臺北地方法院民事判決                      九十一年度重訴字第八四三號
    原      告    日盛國際商業銀行股份有限公司
    法定代理人    乙○○
    訴訟代理人    戊○○
                  杜鴻志
    兼法定代理人  丙○○
    被      告    丁○○
    訴訟代理人    甲○○
右當事人間請求清償借款事件，本院判決如左：
    主    文
被告應連帶給付原告新台幣仟萬元及自民國九十年七月五日起至清償日止，按年息
百分之七計算之利息，並自民國九十年八月六日起至清償日止，逾期清償在六個月以
內者，按上開利率百分之十，逾期超過六個月者，超過部分按上開利率百分之二十計
付違約金。
訴訟費用由被告連帶負擔。
本判決第一項於原告以新台幣壹仟萬元供擔保後，得假執行。但被告如假執行程序實
施前以新台幣仟萬元為原告預供擔保，得免為假執行。
    事    實
甲、原告方面：
  一、聲明：（一）如主文第一項所示。
            （二）願供擔保以代釋明，請准宣告假執行。
  二、陳述：原告原名「寶島商業銀行股份有限公司」，嗣變更名稱為「日盛國際商
      業銀行股份有限公司」。被告中賢企業股份有限公司（以下簡稱「中賢公司」
      ）以其餘被告為連帶保證人，於民國八十九年四月五日，向原告借用新台幣（
      下同）仟萬元，約定借款期間自八十九年四月五日起至八十九年七月四日止
      ，利息按年息百分之七計算，按月付息。如未按期清償，一切債務視為全部到
      期，且逾期清償在六個月以內者，按上開利率百分之十，逾期超過六個月者，
      超過部分按上開利率百分之二十計付違約金。嗣屆期時，兩造將原借款期間改
      為自八十九年四月五日起至九十年七月四日止。詎中賢公司屆期仍未清償上開
      借款，且僅繳息至九十年七月四日止，為此基於消費借貸及連帶保證契約之法
      律關係，提起本件訴訟。
  三、證據：提出財政部九十年八月十四日台財融（二）字第００九０二八八二三三
      號函、公司變更登記表、借款契約、放款登錄單、內容變更登錄單、額度授信
      動用申請書、授信約定書、變更借據契約書、連帶保證書、放款客戶資料查詢
      單、放款帳務明細資料查詢等件為證。
乙、被告方面：
  一、聲明：（一）駁回原告之訴及其假執行之聲請。
            （二）如受不利之判決，願提供擔保以代釋明，請准宣告免為假執行。
  二、陳述：中賢公司有為系爭之借款，被告丙○○及丁○○亦就上開借款有為連帶
      保證，但有陸續清償利息，繳息部分不僅繳至九十年七月四日而已。
    理    由
一、原告主張：其原名「寶島商業銀行股份有限公司」，嗣變更名稱為「日盛國際商
    業銀行股份有限公司」。被告中賢公司以其餘被告為連帶保證人，於八十八年八
    月十七日，向原告借用仟萬元，約定借款期間自八十九年四月五日起至八十九
    年七月四日止，利息按年息百分之七計算，按月付息。如未按期清償，一切債務
    視為全部到期，且逾期清償在六個月以內者，按上開利率百分之十，逾期超過六
    個月者，超過部分按上開利率百分之二十計付違約金。嗣屆期時，兩造將原借款
    期間改為自八十九年四月五日起至九十年七月四日止。詎中賢公司屆期仍未清償
    上開借款，且僅繳息至九十年七月四日止，為此基於消費借貸及連帶保證契約之
    法律關係，請求判決如主文第一項所示等語。被告則以：中賢公司有為系爭之借
    款，被告丙○○及丁○○亦就上開借款有為連帶保證，但有陸續清償利息，繳息
    部分不僅繳至九十年七月三日而已等詞，資為抗辯。
二、經查：原告主張之上述事實，已據其提出財政部九十年八月十四日台財融（二）
    字第００九０二八八二三三號函、公司變更登記表、借款契約、放款登錄單、內
    容變更登錄單、額度授信動用申請書、授信約定書、變更借據契約書、連帶保證
    書、放款客戶資料查詢單、放款帳務明細資料查詢等件為證，且被告亦自認系爭
    借款及連帶保證為真正一節（見本院九十一年五月三日言詞辯論筆錄），是原告
    主張之事實，自堪信為真實。又按「當事人主張有利於己之事實者，就其事實有
    舉證之責任。」，民事訴訟法第二百七十七條前段定有明文。是原告就其所主張
    債權發生原因之事實已盡舉證之責時，若被告主張該債權已因清償而消滅，則清
    償之事實，應由被告負舉證之責任。被告雖抗辯：我們有陸續清償利息，繳息部
    分不僅繳至九十年七月四日而已云云，惟查：被告並未就其不僅繳至九十年七月
    四日止之利息一情，舉證以實其說，參諸前開說明，應認被告上述抗辯，不足採
    信。
三、綜上所述，原告依消費借貸及連帶保證契約之法律關係，請求判決如主文第一項
    所示，為有理由，應予准許。
四、兩造分別陳明願供擔保以代釋明，請求宣告假執行或免為假執行，經核均無不合
    ，茲分別酌定相當之擔保金額，予以准許。
五、結論：本件原告之訴為有理由，依民事訴訟法第八十五條第二項、第三百九十條
    第二項、第三百九十二條，判決如主文。
中      華      民      國    九十一    年      五      月      十七    日
                                        臺灣臺北地方法院民事第三庭
                                            審判長  法  官  楊絮雲
                                                    法  官  林鴻達
                                                    法  官  郭姿君
右正本證明與原本無異
如對本判決上訴，須於判決送達後廿日內向本院提出上訴狀
中      華      民      國    九十一    年      五      月      十七    日
                                                法院書記官  高菁菁
